---
title: "Análise da pesquisa: Quais são as influências das mídias sociais sobre discentes na unesp?"
author: "Grupo 4 - Eloisa, Isabele, Juliana, Letícia, Mariana"
date: "27 de novembro de 2018"
output: ioslides_presentation
---


``````{r echo=FALSE, message=FALSE, warning=FALSE}
library("readxl")
library("tidyverse")
library("tinytex")
library("dplyr")
library("RColorBrewer")
#lendo xls
dados <- read_excel("C:/GitHub/Grupo-4/dados/umses_graduacao_2018_vtidy.xlsx")
```


```{r setup, include=FALSE}
knitr::opts_chunk$set(echo = FALSE)
```

##Introdução
O objetivo da pesquisa é coletar e analisar informações sobre o uso das mídias sociais pelos discentes da UNESP Bauru.

## Dados censitários

* A seguir serão apresentados as representações gráficas dos seguintes dados:
- Gênero
- Idade
- Situação Trabalhista Atual
- Estado Civil 

## Gênero

```{r, fig.align="center", echo=FALSE, warning=FALSE}

#faz o select das colunas que queremos e guarda numa "variável"
colunas <- select(as_data_frame(dados), genero)

#filtra de acordo com os critérios que estabelecermos, como se fosse o where do sql (também ta guardando numa variável)
ns <- filter(colunas, genero == 1) 
masc <- filter(colunas, genero == 2) 
fem <- filter(colunas, genero == 3) 


#quantidade de pessoas 
ns <- nrow(ns)
masc <- nrow(masc)
fem <- nrow(fem)


#guardando num lugar pra passar pro grafico
x <- c(ns,masc,fem)

lbls <- c("Prefiro não dizer", "Masculino", "Feminino")
quantidade <- length(lbls)
piepercent<- round(100*x/sum(x), 1)
lbls <- paste(lbls, piepercent) # add percents to labels 
lbls <- paste(lbls,"%",sep="") # ad % to labels 
pie(x, labels = lbls, main ="Gênero Público", col=rainbow(quantidade))

```

##Idade
```{r, fig.align="center", echo=FALSE, warning=FALSE}

#faz o select das colunas que queremos e guarda numa "variável"
colunas <- select(as_data_frame(dados), idade)

#filtra de acordo com os critérios que estabelecermos, como se fosse o where do sql (também ta guardando numa variável)
dezesseis <- filter(colunas,idade == 1) 
vincinco <- filter(colunas, idade == 2) 
vinseis <- filter(colunas, idade == 3) 
trinta <- filter(colunas, idade == 4)
trintaseis <- filter(colunas, idade == 5)
acima <- filter(colunas, idade == 6)

#quantidade de pessoas 
dezesseis <- nrow(dezesseis)
vincinco <- nrow(vincinco) 
vinseis <- nrow(vinseis) 
trinta <- nrow(trinta)
trintaseis <- nrow(trintaseis)
acima <- nrow(acima)


#guardando num lugar pra passar pro grafico
idade <- c(dezesseis, vincinco, vinseis, trinta, trintaseis, acima)

lbls <- c("Entre 16 e 20 anos", "Entre 21 e 25 anos", "Entre 26 e 30 anos", "Entre 30 e 35 anos" , "Entre 36 e 40 anos", "Acima de 40 anos")
quantidade <- length(lbls)
piepercent<- round(100*x/sum(x), 1)
lbls <- paste(lbls, piepercent) # add percents to labels 
lbls <- paste(lbls,"%",sep="") # ad % to labels 
barplot(idade, legend=lbls, main="Idade público", xlab="Idade",ylab= "Nº de Público",col=rainbow(quantidade))

```

##Situação Trabalhista Atual 
```{r, fig.align="center", echo=FALSE, warning=FALSE}
#Situação trabalhista atual Público

#faz o select das colunas que queremos e guarda numa "variável"
colunas <- select(as_data_frame(dados), trabalha)

#filtra de acordo com os critérios que estabelecermos, como se fosse o where do sql (também ta guardando numa variável)
desempregado <- filter(colunas,  trabalha == 1) 
jorparcial <- filter(colunas,  trabalha == 2) 
jorintegral <- filter(colunas,  trabalha == 3) 
estagiario <- filter(colunas,  trabalha == 4)
contapropria <- filter(colunas,  trabalha == 5)
afastado <- filter(colunas,  trabalha == 6)
aposentado <- filter(colunas,  trabalha == 7)
bolsista <- filter(colunas,  trabalha == 8)

#quantidade de pessoas 
desempregado <- nrow(desempregado)
jorparcial <- nrow(jorparcial) 
jorintegral <- nrow(jorintegral) 
estagiario <- nrow(estagiario)
contapropria <- nrow(contapropria)
afastado <- nrow(afastado)
aposentado  <- nrow(aposentado)
bolsista <- nrow(bolsista)

#guardando num lugar pra passar pro grafico
x <- c(desempregado, jorparcial, jorintegral, estagiario, contapropria, bolsista, aposentado)

lbls <- c("Desempregado", "Jornada parcial", "Jornada integral", "Estagiário", "Conta própria", "Bolsista", "Aposentado") 
quantidade <- length(lbls)
piepercent<- round(100*x/sum(x), 1)
lbls <- paste(lbls, piepercent) # add percents to labels 
lbls <- paste(lbls,"%",sep="") # ad % to labels 
pie(x, labels = lbls, main ="Situação Trabalhista Atual Público", col=rainbow(quantidade))

```

##Estado Civil
```{r, fig.align="center", echo=FALSE, warning=FALSE}
#Situação trabalhista atual Público

#faz o select das colunas que queremos e guarda numa "variável"
colunas <- select(as_data_frame(dados), estadocivil)

#filtra de acordo com os critérios que estabelecermos, como se fosse o where do sql (também ta guardando numa variável)
solteiro <- nrow(filter(colunas,  estadocivil == 1))
casado <- nrow(filter(colunas,  estadocivil == 2)) 
ue <- nrow(filter(colunas,  estadocivil == 3)) 
viuvo <- nrow(filter(colunas,  estadocivil == 4))
separado <- nrow(filter(colunas,  estadocivil == 5))
n <- nrow(filter(colunas,  estadocivil == 6))

#guardando num lugar pra passar pro grafico
x <- c(solteiro, casado)

lbls <- c("Solteiro", "Casado") 
quantidade <- length(lbls)
piepercent<- round(100*x/sum(x), 1)
lbls <- paste(lbls, piepercent) # add percents to labels 
lbls <- paste(lbls,"%",sep="") # ad % to labels 
pie(x, labels = lbls, main ="Situação Trabalhista Atual Público", col=rainbow(quantidade))

```

## Dados sobre o uso das mídias sociais

* A seguir serão apresentados as representações gráficas dos dados obtidos sobre o uso das mídias sociais:
- Plataformas mais utilizadas 
- Motivos pelo qual o pública usa
- Tempo gasto em redes sociais
- Opinião sobre mídias serem utilizadas pelos professores
- Opinião sobre forma de aproximação dos professores
- Opinião sobre melhora no resultado dos alunos


##Plataformas mais utilizadas
```{r, fig.align="center", echo=FALSE, warning=FALSE}

#faz o select das colunas que queremos e guarda numa "variável"
colunas <- select(as_data_frame(dados), facebook, twitter, whatsapp, linkedin, youtube, instagram, snapchat, tumblr, pinterest, outras_plataformas)

#filtra de acordo com os critérios que estabelecermos, como se fosse o where do sql (também ta guardando numa variável)
facebook <- filter(colunas, facebook == 1)
twitter <- filter(colunas, twitter == 1)
whatsapp <- filter(colunas, whatsapp == 1)
linkedin <- filter(colunas, linkedin == 1)
youtube <- filter(colunas, youtube == 1)
instagram <- filter(colunas, instagram == 1)
snapchat <- filter(colunas, snapchat == 1)
tumblr <- filter(colunas, tumblr == 1)
pinterest <- filter(colunas, pinterest == 1)
outras_plataformas <- filter(colunas, outras_plataformas == 1)

#quantidade de pessoas 
facebook <- nrow(facebook)
twitter <- nrow(twitter) 
whatsapp <- nrow(whatsapp) 
linkedin <- nrow(linkedin)
youtube <- nrow(youtube)
instagram <- nrow(instagram)
snapchat  <- nrow(snapchat)
tumblr <- nrow(tumblr)
pinterest <- nrow(pinterest)
outras_plataformas <- nrow(outras_plataformas)

#guardando num lugar pra passar pro grafico
x <- c(facebook, twitter, whatsapp, linkedin, youtube, instagram, snapchat, tumblr, pinterest, outras_plataformas)

lbls <- c(" Facebook", "Twitter", "WhatsApp", "Linkedln", "YouTube", "Instagram", "Snapchat", "Tumblr", "Pinterest", "Outro") 
quantidade <- length(lbls)
piepercent<- round(100*x/sum(x), 1)
lbls <- paste(lbls, piepercent) # add percents to labels 
lbls <- paste(lbls,"%",sep="") # ad % to labels 
pie(x, labels = lbls, main ="Mídias Sociais Utilizadas pelo Público", col=rainbow(quantidade))

```

##Motivos pelo qual o público usa redes sociais
```{r, fig.align="center", echo=FALSE, warning=FALSE}

#faz o select das colunas que queremos e guarda numa "variável"
colunas <- select(as_data_frame(dados), contato, atualizado,	preencher,	encontrar,	compopiniao,	compfoto,	amigosja,	profnetwork	,novaamizade,	compdetalhe	,outros_motivos)

contato <- nrow(filter(colunas, contato == 1))
atualizado <- nrow(filter(colunas, atualizado == 1))
preencher <- nrow(filter(colunas, preencher == 1))
encontrar <- nrow(filter(colunas, encontrar == 1))
compopiniao <- nrow(filter(colunas, compopiniao == 1 ))
compfoto <- nrow(filter(colunas, compfoto == 1))
amigosja <- nrow(filter(colunas, amigosja == 1))
profnetwork <- nrow(filter(colunas, profnetwork == 1))
novaamizade <- nrow(filter(colunas, novaamizade == 1))
compdetalhe <- nrow(filter(colunas, compdetalhe == 1))
outros_motivos <- nrow(filter(colunas, outros_motivos == 1))

#guardando num lugar pra passar pro grafico
x <- c(contato, atualizado, preencher, encontrar, compopiniao, compfoto, amigosja, profnetwork, novaamizade, compdetalhe, outros_motivos)

lbls <- c("Contato com amigos", "Manter-se atualizado", "Preencher o tempo livre", "Conteúdo interessante", "Compart. opiniões" , "Compart. fotos ou vídeos", "Amigos já estão neles", "Networking profissional", "Novas pessoas", "Assuntos de trabalho", "Outras razões") 
quantidade <- length(lbls)
piepercent<- round(100*x/sum(x), 1)
lbls <- paste(lbls, piepercent) # add percents to labels 
lbls <- paste(lbls,"%",sep="") # ad % to labels 
pie(x, labels = lbls, main ="Motivos do Público para utilizar mídias sociais", col=rainbow(quantidade))

```` 

##Tempo gasto em redes sociais
```{r, fig.align="center", echo=FALSE, warning=FALSE}

#Tempo gasto nas midias Público

#faz o select das colunas que queremos e guarda numa "variável"
colunas <- select(as_data_frame(dados), tempogasto)

#filtra de acordo com os critérios que estabelecermos, como se fosse o where do sql (também ta guardando numa variável)
nenhum <- nrow(filter(colunas,  tempogasto == 1)) 
cincocmin <- nrow(filter(colunas,  tempogasto == 2)) 
dezmin <- nrow(filter(colunas,  tempogasto == 3)) 
trintamin <- nrow(filter(colunas,  tempogasto == 4))
umahr <- nrow(filter(colunas,  tempogasto == 5))
duashrs <- nrow(filter(colunas,  tempogasto == 6))
treshrs <- nrow(filter(colunas,  tempogasto == 7))
quatrohrs <- nrow(filter(colunas,  tempogasto == 8))
maiscinco <- nrow(filter(colunas,  tempogasto == 9))


#guardando num lugar pra passar pro grafico
tempo <- c(nenhum, cincocmin, dezmin, trintamin, umahr, duashrs, treshrs, quatrohrs, maiscinco)

lbls <- c("Nenhum/Não uso", "de 5 a 10 minutes", "de 10 a 30 minutes", "de 30 minutos até 1 hora", "de 1 a 2 horas", "de 2 a 3 horas", "de 3 a 4 horas", "de 4 a 5 horas", "mais de 5 horas") 
quantidade <- length(lbls)
barplot(tempo, legend.text = lbls, args.legend = list("topleft", xpd = TRUE, ncol = 1, bty= 5, cex = 0.5), col=rainbow(quantidade),
        main ="Tempo Gasto em Mídias Sociais pelo Público", xlab = "Tempo gasto", ylab ="Nº de pessoas")

```

##Opinião sobre mídias serem utilizadas pelos professores

```{r, fig.align="center", echo=FALSE, warning=FALSE}

#Tempo gasto nas midias Público

#faz o select das colunas que queremos e guarda numa "variável"
colunas <- select(as_data_frame(dados), usoacademico)

#filtra de acordo com os critérios que estabelecermos, como se fosse o where do sql (também ta guardando numa variável)
nao <- filter(colunas, usoacademico == 1 ) 
sim <- filter(colunas, usoacademico == 2 ) 
sp <- filter(colunas, usoacademico == 3 ) 
ns  <- filter(colunas, usoacademico == 4 )

#quantidade de pessoas 

nao1 <- nrow(nao)
sim1 <- nrow(sim)
sp1 <- nrow(sp)
ns1 <- nrow(ns)


#guardando num lugar pra passar pro grafico
x <- c(nao1,sim1, sp1,ns1)

lbls <- c("Não","Sim", "Sim, porém com restrições", "Não sei")
piepercent<- round(100*x/sum(x), 1)
lbls <- paste(lbls, piepercent) # add percents to labels 
lbls <- paste(lbls,"%",sep="") # ad % to labels 
pie(x, labels = lbls, main ="Midias podem ser utilizadas como ferramenta pelos professores?")

```

##Opinião sobre forma de aproximação dos professores
```{r, fig.align="center", echo=FALSE, warning=FALSE}

#Tempo gasto nas midias Público

#faz o select das colunas que queremos e guarda numa "variável"
colunas <- select(as_data_frame(dados), profchegaal)

#filtra de acordo com os critérios que estabelecermos, como se fosse o where do sql (também ta guardando numa variável)
nao <- filter(colunas, profchegaal == 1 ) 
sim <- filter(colunas, profchegaal == 2 ) 
ns  <- filter(colunas, profchegaal == 3 )

#quantidade de pessoas 

nao1 <- nrow(nao)
sim1 <- nrow(sim)
ns1 <- nrow(ns)


#guardando num lugar pra passar pro grafico
x <- c(nao1,sim1, ns1)

lbls <- c("Não","Sim", "Não sei")
piepercent<- round(100*x/sum(x), 1)
lbls <- paste(lbls, piepercent) # add percents to labels 
lbls <- paste(lbls,"%",sep="") # ad % to labels 
pie(x, labels = lbls, main ="Midias são a melhor forma de os professores se aproximarem?")

```

##Opinião sobre melhora no resultado dos alunos
```{r, fig.align="center", echo=FALSE, warning=FALSE}

#Tempo gasto nas midias Público

#faz o select das colunas que queremos e guarda numa "variável"
colunas <- select(as_data_frame(dados), melhoraresul)

#filtra de acordo com os critérios que estabelecermos, como se fosse o where do sql (também ta guardando numa variável)
nao <- filter(colunas, melhoraresul == 1 ) 
sim <- filter(colunas, melhoraresul == 2 ) 
ns  <- filter(colunas, melhoraresul == 3 )

#quantidade de pessoas 

nao1 <- nrow(nao)
sim1 <- nrow(sim)
ns1 <- nrow(ns)


#guardando num lugar pra passar pro grafico
x <- c(nao1,sim1, ns1)

lbls <- c("Não","Sim", "Não sei")
piepercent<- round(100*x/sum(x), 1)
lbls <- paste(lbls, piepercent) # add percents to labels 
lbls <- paste(lbls,"%",sep="") # ad % to labels 
pie(x, labels = lbls, main ="Midias podem melhorar o resultado dos alunos?")

```

##Análises - Dados cruzados
- Cruzamos alguns dados da pesquisa para analisar os resultados de um outro ponto de vista. As análises serão apresentadas a seguir. 

## Análise de opinião sobre mídia como ferramenta e forma de professores se aproximarem
- O gráfico a seguir mostra a opinião do público que apoia a utilização de mídias como ferramenta de aprendizagem de alunos e que também acredita ou não que essa prática seria a melhor forma de aproximação de alunos com seus respectivos professores.

## Análise de opinião sobre mídia como ferramenta e forma de professores se aproximarem
```{r, fig.align="center", echo=FALSE, warning=FALSE}

#4B E 5B

#faz o select das colunas que queremos e guarda numa "variável"
colunas <- select(as_data_frame(dados), usoacademico, profchegaal)

#filtra de acordo com os critérios que estabelecermos, como se fosse o where do sql (também ta guardando numa variável)
sim <- filter(colunas, usoacademico == 2 & profchegaal == 2) 
nao <- filter(colunas, usoacademico == 2 & profchegaal == 1) 
ns <- filter(colunas, usoacademico == 2 & profchegaal == 3) 


#quantidade de pessoas 
sim1 <- nrow(sim)
nao1 <- nrow(nao)
ns1 <- nrow(ns)


#guardando num lugar pra passar pro grafico
x <- c(sim1,nao1,ns1)

lbls <- c("Sim", "Não", "Não sei")
piepercent<- round(100*x/sum(x), 1)
lbls <- paste(lbls, piepercent) # add percents to labels 
lbls <- paste(lbls,"%",sep="") # ad % to labels 
pie(x, labels = lbls, main ="Midias podem ser utilizadas e melhor forma de aproximação dos professores.")

```

## 
- Há um empate em relação à opinião dos nossos entrevistados: cerca de 39,5% do público acredita que a prática de utilizar mídias em salas de aula seria de grande valia e também que traria uma maior aproximação dos professores com seus respectivos alunos.
 -Enquanto isso, também 39,5% dos entrevistados defendem a utilização das mídias, mas não acreditam que traria benefícios para estreitar o vínculo professor/aluno. Já os 21,1% restantes das respostas acreditam na utilização das mídias para ensino, mas não sabem dizer se traria vantagem social aos envolvidos. 
 -Isso nos mostra que, apesar dos nossos entrevistados serem alunos de tecnologia em sua grande maioria, ainda há uma certa dúvida e/ou receio quanto a utilização das mídias para fortalecer a relação entre professores e alunos.


## Análise de opinião sobre mídia como ferramenta e sobre melhorar o resultado dos alunos

- O gráfico a seguir mostra a opinião do público que apoia a utilização de mídias como ferramenta de aprendizagem de alunos e que também acredita ou não que essa prática traria melhores resultados para os mesmos.

##
``` {r, fig.align="center", echo=FALSE, warning=FALSE}

#4b e 6b
#faz o select das colunas que queremos e guarda numa "variável"
colunas <- select(as_data_frame(dados), usoacademico, melhoraresul)

#filtra de acordo com os critérios que estabelecermos, como se fosse o where do sql (também ta guardando numa variável)

sim <- filter(colunas, usoacademico == 2 & melhoraresul == 2) 
nao <- filter(colunas, usoacademico == 2 & melhoraresul == 1) 
ns <- filter(colunas, usoacademico == 2 & melhoraresul == 3) 


#quantidade de pessoas 
sim1 <- nrow(sim)
nao1 <- nrow(nao)
ns1 <- nrow(ns)



#guardando num lugar pra passar pro grafico
x <- c(sim1,nao1,ns1)

lbls <- c("Sim", "Não", "Não sei")
piepercent<- round(100*x/sum(x), 1)
lbls <- paste(lbls, piepercent) # add percents to labels 
lbls <- paste(lbls,"%",sep="") # ad % to labels 
pie(x, labels = lbls, main ="Midias podem ser utilizadas e melhora resultado dos alunos.")

#-----------------------------------------------------------------------------------------------------

```

##
- Cruzando nossas informações e criando o gráfico, podemos notar que a grande maioria dos nossos entrevistados acredita na utilização das mídias por meio de professores, seja para fortalecer a relação professor/aluno ou também para auxiliar no aprendizado e passagem de conteúdos escolares. Dessa forma, podemos notar que a adesão da tecnologia no meio estudantil está cada vez mais em ascensão, principalmente entre alunos que estudam esse assunto. Consideramos esse resultado positivo, pois a internet e as mídias em geral têm muito a oferecer que possa ser de grande valia para a assimilação de conteúdos. Além disso, trata-se de um resultado, em partes, esperado, já que o público entrevistado tem grande aderência às redes sociais e mídias em geral, muitas vezes utilizando-as para estudos e aprendizado a distância.



## Análise de opinião sobre mídia como forma de aproximação e sobre melhorar o resultado dos alunos

- O gráfico a seguir mostra a opinião do público que apoia a utilização de mídias como forma de aproximação dos professores e que também acredita ou não que essa prática traria melhores resultados para os mesmos.

##
``` {r, fig.align="center", echo=FALSE, warning=FALSE}

#5B E 6B - quem marcou sim nas duas 
#faz o select das colunas que queremos e guarda numa "variável"
colunas <- select(as_data_frame(dados), profchegaal, melhoraresul)
totalalunos <- nrow(colunas)


#filtra de acordo com os critérios que estabelecermos, como se fosse o where do sql (também ta guardando numa variável)
filtro <- filter(colunas, profchegaal == 2 &  melhoraresul == 2)  

#quantidade de pessoas 
nroalunos <- nrow(filtro)

#guardando num lugar pra passar pro grafico
x <- c(totalalunos, nroalunos)

lbls <- c("Sim", "Não; Não sei/Não tenho opinião")
piepercent<- round(100*x/sum(x), 1)
lbls <- paste(lbls, piepercent) # add percents to labels 
lbls <- paste(lbls,"%",sep="") # ad % to labels 
pie(x, labels = lbls, main ="Melhor forma de aproximação e melhora resultado dos alunos.")


#------------------------------------------------------------
````


##
O resultados do gráfico “Melhor forma de aproximação e melhora resultado dos alunos” mostram que 78,2% das pessoas que responderam ambas perguntas acreditam que as mídias sociais são a melhor forma de aproximação de professores e alunos e também acreditam que a utilização delas melhora os resultados dos alunos. O restante, 21,8%, discorda que algumas dessas afirmações ou não sabem/não têm opinião.


## Análise de opinião sobre mídia para melhorar resultados e como fonte de distração  
- O gráfico abaixo mostra o cruzamento de respostas dos entrevistados que acreditam que as mídias utilizadas no meio educativo trariam melhores resultados, porém que também serviriam como fonte de distração.

##
``` {r, fig.align="center", echo=FALSE, warning=FALSE}
#6B E 7.1B - quem marcou não na 6B e sim na 7.1B

#faz o select das colunas que queremos e guarda numa "variável"
colunas <- select(as_data_frame(dados), melhoraresul, distracao)

#filtra de acordo com os critérios que estabelecermos, como se fosse o where do sql (também ta guardando numa variável)
sim <- filter(colunas, melhoraresul == 1 & distracao == 1)  
nao <- filter(colunas, melhoraresul == 2 & distracao == 1)  
ns <- filter(colunas, melhoraresul == 3 & distracao == 1)  

#quantidade de pessoas 
sim1 <- nrow(sim)
nao1 <- nrow(nao)
ns1 <- nrow(ns)

#guardando num lugar pra passar pro grafico
x <- c(sim1,nao1,ns1)
lbls <- c("Não", "Sim", "Não sei/Não tenho opinião")
piepercent<- round(100*x/sum(x), 1)
lbls <- paste(lbls, piepercent) # add percents to labels 
lbls <- paste(lbls,"%",sep="") # ad % to labels 
pie(x, labels = lbls, main ="Melhores resultados e é fonte de distração.")

#------------------------------------------------------------
```


##
 - Cruzando as informações e criando o gráfico, podemos notar que a grande maioria dos nossos entrevistados - cerca de 62,5% - acreditam que mesmo trazendo melhores resultados as mídias podem mascarar um real resultado devido ao uso indevido das mesmas para cópia de trabalhos e tarefas. 24,1% dos entrevistados não possui opinião sobre trazer melhores resultados e acreditam que as mesmas seriam grande fonte de distração e apenas 13,8% não acredita que as mídias trazem resultados melhores e além disso pensam que seria uma fonte de distração. Neste gráfico podemos ver que mesmo grande parte acreditando trazer melhores resultados ainda acreditam que os alunos se distraem com o uso das redes e não conseguiriam separar os momentos de uso para atividades escolares e os momentos de uso para o lazer.
 
 
## Análise de opinião sobre mídia para melhorar resultados e sobre instituições usando por motivos promocionais  

- O gráfico abaixo mostra a opinião de quem acredita que a mídia social é a melhor forma dos professores se aproximarem de seus alunos e sobre o número crescente de instituições educacionais está usando mídias sociais por motivos promocionais. 


##
``` {r, fig.align="center", echo=FALSE, warning=FALSE}
#quem marcou sim na 5B e avaliação das midias na educação
#5B E 8.2B

#faz o select das colunas que queremos e guarda numa "variável"
colunas <- select(as_data_frame(dados), profchegaal, grandeuso)

totalalunos <- nrow(colunas)


#filtra de acordo com os critérios que estabelecermos, como se fosse o where do sql (também ta guardando numa variável)
excelente <- filter(colunas, profchegaal == 2 & grandeuso == 1)
bom <- filter(colunas, profchegaal == 2 & grandeuso == 2)
indif <- filter(colunas, profchegaal == 2 & grandeuso == 3)
ruim <- filter(colunas, profchegaal == 2 & grandeuso == 2)
mtoruim <- filter(colunas, profchegaal == 2 & grandeuso == 2)

#quantidade de pessoas 
nroexc <- nrow(excelente)
nrobom <- nrow(bom)
nroindif <- nrow(indif)
nroruim <- nrow(ruim)
nromtoruim <- nrow(mtoruim)

#guardando num lugar pra passar pro grafico
x <- c(nroexc, nrobom, nroindif, nroruim, nromtoruim)
#trasnformando em %

lbls <- c("Excelente", "Bom", "Indiferente", "Ruim", "Muito Ruim")
piepercent<- round(100*x/sum(x), 1)
lbls <- paste(lbls, piepercent) # add percents to labels 
lbls <- paste(lbls,"%",sep="") # ad % to labels 
pie(x, labels = lbls, main ="Avaliação dos alunos para as mídias sociais na educação.")

#----------------------------------------------------------------------------
```

##
Cruzando nossas informações e criando o gráfico, podemos notar que a maioria dos nossos entrevistados - cerca de 32,4% - é indiferente em relação a utilização das mídias sociais no meio da educação. Por outro lado, 21,6% afirma que essa prática seria válida e boa, apesar da mesma porcentagem crer que essa utilização seria “Ruim” e/ou “Muito Ruim”. Por fim, apenas 2,7% dos nossos entrevistados acredita que essa atividade seria excelente, tendo muito a agregar ao aluno. Nesse estudo, podemos ver uma relutância por meio dos entrevistados na utilização das mídias sociais no meio educativo, talvez por intensificarem a falta de atenção do aluno e promoverem a perda de foco.


## Análise de opinião sobre mídias sociais utilizadas pelo público entre 16 e 20 anos
- O gráfico abaixo nos mostra a aderência à determinadas redes sociais (WhatsApp, Facebook, Twitter, Snapchat, Instagram, Tumblr, Pinterest, Youtube, LinkedIn e Outros) pelo nosso público numa faixa etária de 16 a 20 anos. 


##
``` {r, fig.align="center", echo=FALSE, warning=FALSE}

colunas <- select(as_data_frame(dados), idade, facebook, twitter, whatsapp, linkedin, youtube, instagram, snapchat, tumblr, pinterest, outras_plataformas)

#filtra de acordo com os critérios que estabelecermos, como se fosse o where do sql (também ta guardando numa variável)
#entre 16 e 20 anos
facebook <- nrow(filter(colunas, idade == 1 & facebook == 1))
twitter <- nrow(filter(colunas, idade == 1  & twitter == 1))
whatsapp <- nrow(filter(colunas, idade == 1  & whatsapp == 1))
linkedin <- nrow(filter(colunas, idade == 1  & linkedin == 1))
youtube <- nrow(filter(colunas, idade == 1  & youtube == 1))
instagram <- nrow(filter(colunas, idade == 1  & instagram == 1))
snapchat <- nrow(filter(colunas, idade == 1  & snapchat == 1))
tumblr <- nrow(filter(colunas, idade == 1  & tumblr == 1))
pinterest <- nrow(filter(colunas, idade == 1  & pinterest == 1))
outras_plataformas <- nrow(filter(colunas, idade == 1 & outras_plataformas == 1))


#guardando num lugar pra passar pro grafico
x <- c(facebook, twitter, whatsapp, linkedin, youtube, instagram, snapchat, tumblr, pinterest, outras_plataformas)

lbls <- c(" Facebook", "Twitter", "WhatsApp", "Linkedln", "YouTube", "Instagram", "Snapchat", "Tumblr", "Pinterest", "Outro") 
quantidade <- length(lbls)
piepercent<- round(100*x/sum(x), 1)
lbls <- paste(lbls, piepercent) # add percents to labels 
lbls <- paste(lbls,"%",sep="") # ad % to labels 
pie(x, labels = lbls, main ="Mídias Sociais Utilizadas pelos Público entre 16 e 20 anos", col=cm.colors(quantidade))
```

##
Questionamos nossos entrevistados acerca da rede social mais usada por eles no dia-a-dia e, como podemos notar avaliando o gráfico, a maior aceitação é relacionada ao WhatsApp, sendo utilizado por cerca de 21% da nossa amostra. Em segundo lugar encontra-se o Youtube com 20,2%, seguido pelo Facebook com 19,4% e pelo Instagram com 13,7%. Acreditamos que o resultado desse cruzamento de informações é bem característico da faixa etária avaliada, de fato: onde adolescentes passam a maior parte do tempo em redes sociais que promovem a socialização entre conhecidos e amigos como, por exemplo, WhatsApp, Facebook e Instagram. Possivelmente, a aderência ao Youtube diz respeito à visualização de clipes musicais e artísticos. 


## Análise de opinião sobre mídias sociais utilizadas pelo público entre 21 e 25 anos
- O gráfico abaixo nos mostra a aderência à determinadas redes sociais (WhatsApp, Facebook, Twitter, Snapchat, Instagram, Tumblr, Pinterest, Youtube, LinkedIn e Outros) pelo nosso público numa faixa etária de 21 a 25 anos. 


##
``` {r, fig.align="center", echo=FALSE, warning=FALSE}

# entre 21 e 25 anos
#filtra de acordo com os critérios que estabelecermos, como se fosse o where do sql (também ta guardando numa variável)
#entre 16 e 20 anos
facebook <- nrow(filter(colunas, idade == 2 & facebook == 1))
twitter <- nrow(filter(colunas, idade == 2 & twitter == 1))
whatsapp <- nrow(filter(colunas, idade == 2  & whatsapp == 1))
linkedin <- nrow(filter(colunas, idade == 2  & linkedin == 1))
youtube <- nrow(filter(colunas, idade == 2  & youtube == 1))
instagram <- nrow(filter(colunas, idade == 2  & instagram == 1))
snapchat <- nrow(filter(colunas, idade == 2  & snapchat == 1))
tumblr <- nrow(filter(colunas, idade == 2  & tumblr == 1))
pinterest <- nrow(filter(colunas, idade == 2  & pinterest == 1))
outras_plataformas <- nrow(filter(colunas, idade == 2 &outras_plataformas == 1))


#guardando num lugar pra passar pro grafico
x <- c(facebook, twitter, whatsapp, linkedin, youtube, instagram, snapchat, tumblr, pinterest, outras_plataformas)

lbls <- c(" Facebook", "Twitter", "WhatsApp", "Linkedln", "YouTube", "Instagram", "Snapchat", "Tumblr", "Pinterest", "Outro") 
quantidade <- length(lbls)
piepercent<- round(100*x/sum(x), 1)
lbls <- paste(lbls, piepercent) # add percents to labels 
lbls <- paste(lbls,"%",sep="") # ad % to labels 
pie(x, labels = lbls, main ="Mídias Sociais Utilizadas pelos Público entre 21 e 25 anos", col=topo.colors(quantidade))

```

##
Questionamos nossos entrevistados acerca da rede social mais usada por eles no dia-a-dia e, como podemos notar avaliando o gráfico, a maior aceitação ainda é relacionada ao WhatsApp, sendo utilizado por cerca de 18,5% da nossa amostra. Em segundo lugar encontra-se um empate entre Youtube, Facebook e Instagram com 17,9% cada um, seguido pelo LinkedIn com 12,1%.Acreditamos que o resultado desse cruzamento de informações também é bem característico da faixa etária avaliada: onde há um crescimento na porcentagem de utilização do LinkedIn (provavelmente por busca de empregos e estágios, visto que a amostra deste gráfico encontra-se numa faixa etária mais interessada em ingressar no mercado de trabalho).

## Análise sobre motivos porque os jovens de 16 a 20 anos usam mídias sociais 
- O gráfico abaixo nos mostra o motivo da aderência à determinadas mídias por meio do nosso público presente na faixa etária de 16 a 20 anos.


##
``` {r, fig.align="center", echo=FALSE, warning=FALSE}

#faz o select das colunas que queremos e guarda numa "variável"
colunas <- select(as_data_frame(dados), idade, contato, atualizado,	preencher,	encontrar,	compopiniao,	compfoto,	amigosja,	profnetwork	,novaamizade,	compdetalhe	,outros_motivos)

#de 16 a 20 anos 
contato <- nrow(filter(colunas, idade == 1 & contato == 1))
atualizado <- nrow(filter(colunas, idade == 1 &  atualizado == 1))
preencher <- nrow(filter(colunas, idade == 1 &  preencher == 1))
encontrar <- nrow(filter(colunas, idade == 1 & encontrar == 1))
compopiniao <- nrow(filter(colunas, idade == 1 & compopiniao == 1 ))
compfoto <- nrow(filter(colunas, idade == 1 & compfoto == 1))
amigosja <- nrow(filter(colunas, idade == 1 & amigosja == 1))
profnetwork <- nrow(filter(colunas, idade == 1 & profnetwork == 1))
novaamizade <- nrow(filter(colunas, idade == 1 & novaamizade == 1))
compdetalhe <- nrow(filter(colunas, idade == 1 & compdetalhe == 1))
outros_motivos <- nrow(filter(colunas, idade == 1 & outros_motivos == 1))

#guardando num lugar pra passar pro grafico
x <- c(contato, atualizado, preencher, encontrar, compopiniao, compfoto, amigosja, profnetwork, novaamizade, compdetalhe, outros_motivos)

lbls <- c("Contato com o  que amigos estão fazendo", "Manter-se atualizado com notícias e eventos atuais", "Preencher o tempo livre", "Encontrar conteúdo interessante", "Compart. opiniões" , "Compart. fotos ou vídeos", "Amigos já estão neles", "Networking profissional", "Conhecer novas pessoas", "Compart. assuntos de trabalho", "Outras razões") 
quantidade <- length(lbls)
piepercent<- round(100*x/sum(x), 1)
lbls <- paste(lbls, piepercent) # add percents to labels 
lbls <- paste(lbls,"%",sep="") # ad % to labels 
pie(x, labels = lbls, main ="Motivos pelos quais pessoas entre 16 e 20 anos utilizam", col=rainbow(quantidade))

```

##
Segundo nosso gráfico, em primeiro lugar encontra-se a porcentagem dos nossos entrevistados que utilizam as mídias apenas para passar o tempo, somando cerca de 16,3%. Já em segundo lugar, estão presentes aqueles que acessam as mídias com o objetivo de encontrar conteúdos interessantes, totalizando 15,6%. Continuando nossa análise, 15% representam aqueles entrevistados que utilizam as mídias para manter-se atualizados com notícias e eventos atuais e 14,3% representam aqueles que buscam apenas contato com o que os amigos estão fazendo. Por fim, as opções menos votadas são: para conhecer novas pessoas (8,2%), networking profissional (7,5%), compartilhamento de fotos e vídeos (6,8%), por causa de amigos que já estão conectados nas mídias (6,8%), para o compartilhamento de opiniões (6,1%) e para o compartilhamento de assuntos de trabalho (3,4%). Podemos notar que nossos entrevistados abrangem diversos motivos para a utilização das mídias no dia-a-dia e acreditamos que isso se dá graças a versatilidade do mundo da internet.

## Análise sobre motivos porque jovens de 21 e 25 anos usam mídias sociais  
- O gráfico abaixo nos mostra o motivo da aderência à determinadas mídias por meio do nosso público presente na faixa etária de 21 a 25 anos. 


##
``` {r, fig.align="center", echo=FALSE, warning=FALSE}

#21 e 25 anos 
contato <- nrow(filter(colunas, idade == 2 & contato == 1))
atualizado <- nrow(filter(colunas, idade == 2 &  atualizado == 1))
preencher <- nrow(filter(colunas, idade ==2 &  preencher == 1))
encontrar <- nrow(filter(colunas, idade == 2 & encontrar == 1))
compopiniao <- nrow(filter(colunas, idade == 2 & compopiniao == 1 ))
compfoto <- nrow(filter(colunas, idade == 2 & compfoto == 1))
amigosja <- nrow(filter(colunas, idade == 2 & amigosja == 1))
profnetwork <- nrow(filter(colunas, idade == 2 & profnetwork == 1))
novaamizade <- nrow(filter(colunas, idade == 2 & novaamizade == 1))
compdetalhe <- nrow(filter(colunas, idade == 2 & compdetalhe == 1))
outros_motivos <- nrow(filter(colunas, idade == 2 & outros_motivos == 1))

#guardando num lugar pra passar pro grafico
x <- c(contato, atualizado, preencher, encontrar, compopiniao, compfoto, amigosja, profnetwork, novaamizade, compdetalhe, outros_motivos)

lbls <- c("Contato com o  que amigos estão fazendo", "Manter-se atualizado com notícias e eventos atuais", "Preencher o tempo livre", "Encontrar conteúdo interessante", "Compart. opiniões" , "Compart. fotos ou vídeos", "Amigos já estão neles", "Networking profissional", "Conhecer novas pessoas", "Compart. assuntos de trabalho", "Outras razões") 
quantidade <- length(lbls)
piepercent<- round(100*x/sum(x), 1)
lbls <- paste(lbls, piepercent) # add percents to labels 
lbls <- paste(lbls,"%",sep="") # ad % to labels 
pie(x, labels = lbls, main ="Motivos pelos quais pessoas entre 21 e 25 anos utilizam", col=rainbow(quantidade))

#-------------------------------------------------------------------------------------------------
```


##
Segundo nosso gráfico, em primeiro lugar encontra-se a porcentagem dos nossos entrevistados que utilizam as mídias para encontrar conteúdos interessantes, somando cerca de 15,4%. Já em segundo lugar, estão presentes aqueles que acessam as mídias com o objetivo de acompanhar o que os amigos estão fazendo, totalizando 14,4%. Continuando nossa análise, 13,8% representam aqueles entrevistados que utilizam as mídias para manter-se atualizados com notícias e eventos atuais e 13,3% representam aqueles interessados apenas em preencher o tempo livre. Podemos notar que nossos entrevistados abrangem diversos motivos para a utilização das mídias no dia-a-dia e acreditamos que isso se dá graças a versatilidade do mundo da internet.

## Análise sobre situação trabalhista atual do público que utiliza LinkedIn  
- O gráfico abaixo nos mostra a situação trabalhista atual do público que utiliza LinkedIn.

##
``` {r, fig.align="center", echo=FALSE, warning=FALSE}
#situação atual das pessoas que usam linkedin

colunas <- select(as_data_frame(dados), trabalha, linkedin)

#filtra de acordo com os critérios que estabelecermos, como se fosse o where do sql (também ta guardando numa variável)
desempregado <- nrow(filter(colunas,  trabalha == 1 & linkedin == 1)) 
jorparcial <- nrow(filter(colunas,  linkedin == 1 & trabalha == 2)) 
jorintegral <- nrow(filter(colunas,  linkedin == 1 &  trabalha == 3)) 
estagiario <- nrow(filter(colunas,  linkedin == 1 & trabalha == 4))
contapropria <- nrow(filter(colunas,  linkedin == 1 &  trabalha == 5))
afastado <- nrow(filter(colunas,  linkedin == 1 &  trabalha == 6))
aposentado <- nrow(filter(colunas,  linkedin == 1 &  trabalha == 7))
bolsista <- nrow(filter(colunas,  linkedin == 1 &  trabalha == 8))


#guardando num lugar pra passar pro grafico
x <- c(desempregado, jorparcial, jorintegral, estagiario, contapropria, afastado, aposentado, bolsista)

lbls <- c("Desempregado", "Jornada parcial", "Jornada integral", "Estagiário", "Conta Prórpia", "Afastado", "Aposentado", "Bolsista") 
quantidade <- length(lbls)
piepercent<- round(100*x/sum(x), 1)
lbls <- paste(lbls, piepercent) # add percents to labels 
lbls <- paste(lbls,"%",sep="") # ad % to labels 
barplot(x, legend= lbls, main ="Situação Trabalhista Atual do Público que usa Linkedin",  xlab="Situação", ylab="Quantidade público", col=rainbow(quantidade))

```


##
O gráfico de “Situação trabalhista do público que usa LinkedIn” mostra que dentre os participantes da pesquisa que utilizam o LinkedIn, os estagiários e colaboradores de tempo integral estão empatados com 30.6% cada. Seguindo na ordem decrescente, temos os desempregados, que somam 27,8% dos participantes e bolsistas com 8,3%. Os perfis de pessoas com conta própria, afastadas e aposentadas, dentre os pesquisados, são 0%.

## Análise sobre melhora de resultados e troca de arquivos  
- O gráfico abaixo representa como os participantes julgam que os alunos alcançarão melhores resultados se as mídias sociais estiverem integradas às aulas e/ou atividades e que avaliam os membros dos grupos poderem trocar arquivos, links, informações, pesquisas e vídeos rapidamente como excelente.



##
``` {r, fig.align="center", echo=FALSE, warning=FALSE}
#-----------------------------------------------------------------------------------------------------------
#6B e 8.4B - quem classifica como excelente e respondeu sim, nao e não sei na 6B
#faz o select das colunas que queremos e guarda numa "variável"
colunas <- select(as_data_frame(dados), melhoraresul, trocainfo)


#filtra de acordo com os critérios que estabelecermos, como se fosse o where do sql (também ta guardando numa variável)
sim <- filter(colunas, melhoraresul == 1 & trocainfo == 1)  
nao <- filter(colunas, melhoraresul == 2 & trocainfo == 1)  
ns <- filter(colunas, melhoraresul == 3 & trocainfo == 1)  

#quantidade de pessoas 
sim1 <- nrow(sim)
nao1 <- nrow(nao)
ns1 <- nrow(ns)


#guardando num lugar pra passar pro grafico
x <- c(sim1,nao1,ns1)
lbls <- c("Não", "Sim", "Não sei/Não tenho opinião")
piepercent<- round(100*x/sum(x), 1)
lbls <- paste(lbls, piepercent) # add percents to labels 
lbls <- paste(lbls,"%",sep="") # ad % to labels 

pie(x, labels = lbls, main ="Melhora resultado e troca de arquivos.")

```

##
Exatamente 50% dos entrevistados acreditam que as mídias sociais melhoram o desempenho dos alunos e também a troca de arquivos entre alunos e professores. Um quarto das pessoas não acreditam que elas não melhoram os resultados  ou a troca de arquivo e 25% não souberam responder ou não tinham opinião formada sobre o assunto.

## Análise da relação de uso do Pinterest  

- O gráfico abaixo mostra que dentre os entrevistados que utilizam o pinterest quais acham excelente,bom,indiferente, ruim ou muito ruim o uso da mídia para compartilhamento de quadros virtuais e conteúdos multimídia entre os alunos. 


##
``` {r, fig.align="center", echo=FALSE, warning=FALSE}
#--------------------------------------------------------------------------------------------------------------

  #1.9B e 8.6B - 
  #faz o select das colunas que queremos e guarda numa "variável"
  colunas <- select(as_data_frame(dados), pinterest, quadrovirtual)


#filtra de acordo com os critérios que estabelecermos, como se fosse o where do sql (também ta guardando numa variável)
exc <- nrow(filter(colunas, quadrovirtual == 1 & pinterest == 1))  
bom <- nrow(filter(colunas, quadrovirtual == 2 & pinterest == 1))  
ind <- nrow(filter(colunas, quadrovirtual == 3 & pinterest == 1))  
ruim <- nrow(filter(colunas, quadrovirtual == 4 & pinterest == 1))  
mtoruim <- nrow(filter(colunas, quadrovirtual == 5 & pinterest == 1))  


#guardando num lugar pra passar pro grafico
x <- c(exc,bom, ind, ruim, mtoruim)
lbls <- c("Excelente", "Bom", "Indiferente", "Ruim", "Muito Ruim")
piepercent<- round(100*x/sum(x), 1)
lbls <- paste(lbls, piepercent) # add percents to labels 
lbls <- paste(lbls,"%",sep="") # ad % to labels 
pie(x, labels = lbls, main ="Relação Pinterest")

```

##
Cruzando nossas informações e criando o gráfico, podemos notar que a maioria dos nossos entrevistados - cerca de 46,2% - acredita que seria “Bom” o uso e 30,8% acreditam que seria “Excelente”, o que podemos interpretar que nossos entrevistados acham que agregaria aos alunos. Por outro lado, 15,4% acreditam que o uso seria “Ruim” e 0% que seria “Muito ruim”, mostrando que uma pequena parcela dos nossos entrevistados acreditam que seria algo maléfico para os alunos. Além disso 7,7% se mostraram indiferentes quanto o uso. 


## Análise da relação de uso do Facebook  
- O gráfico abaixo mostra que dentre os entrevistados que utilizam o facebook quais acham excelente,bom,indiferente, ruim ou muito ruim o uso de grupos do facebook pelas escolas para fazer a comunicação com os alunos. 


##
``` {r, fig.align="center", echo=FALSE, warning=FALSE}
#-------------------------------------------------------------------------------

#1.9B e 8.6B - 
#faz o select das colunas que queremos e guarda numa "variável"
colunas <- select(as_data_frame(dados), facebook, facegrupo)


#filtra de acordo com os critérios que estabelecermos, como se fosse o where do sql (também ta guardando numa variável)
exc <- nrow(filter(colunas, facegrupo == 1 & facebook == 1))  
bom <- nrow(filter(colunas, facegrupo == 2 & facebook == 1))  
ind <- nrow(filter(colunas, facegrupo == 3 & facebook == 1))  
ruim <- nrow(filter(colunas, facegrupo == 4 & facebook == 1))  
mtoruim <- nrow(filter(colunas, facegrupo == 5 & facebook == 1))  


#guardando num lugar pra passar pro grafico
x <- c(exc,bom, ind, ruim, mtoruim)
lbls <- c("Excelente", "Bom", "Indiferente", "Ruim", "Muito Ruim")
piepercent<- round(100*x/sum(x), 1)
lbls <- paste(lbls, piepercent) # add percents to labels 
lbls <- paste(lbls,"%",sep="") # ad % to labels 
pie(x, labels = lbls, main ="Relação Facebook")
```


##
Cruzando nossas informações e criando o gráfico, podemos notar que a maioria dos nossos entrevistados - cerca de 51,7% - acredita que seria “Bom” o uso e 22,4% acreditam que seria “Excelente”, o que podemos interpretar que nossos entrevistados acham que agregaria aos alunos. Por outro lado, os mesmos 22,4% que acham excelente também acham que seria “Indiferente” e não agregaria em nada. Apenas 3,4% acreditam que o uso seria “Ruim” e 0% que seria “Muito ruim”, mostrando que poucos dos nossos entrevistados acreditam que seria algo maléfico para os alunos.


##Conclusão
- Foram analisadas as amostras populacionais e sua utilização das mídias sociais 
- Pode-se comprovar padrões de conceitos estabelecidos pelos sociólogos referentes à geração Y
- Pode-se extrair melhorias para às aulas, para professores e alunos
- Pode-se dizer que o uso da tecnologia impacta em muitos fatores relacionados aos alunos
- Como sugestão, fica a tentativa de aumentar a amostra para que os dados sejam ainda mais precisos na próxima pesquisa. 

