---
title: "Opinião sobre uso das mídias sociais no ensino "
author: "Grupo 4 - Eloisa, Isabele, Juliana, Letícia, Mariana"
date: "26 de novembro de 2018"
output: pdf_document
---

``````{r echo=FALSE, message=FALSE, warning=FALSE}
library("readxl")
library("tidyverse")
library("tinytex")
library("dplyr")
library("RColorBrewer")
#lendo xls
dados <- read_excel("dados/umses_graduacao_2018_vtidy.xlsx")
```

## Análise de uso plataformas mais utilizadas 

O gráfico abaixo representa a distribuição das plataformas sociais mais utilizadas pelo público partipante da pesquisa.
```{r, fig.align="center", echo=FALSE, warning=FALSE}

#faz o select das colunas que queremos e guarda numa "variável"
colunas <- select(as_data_frame(dados), facebook, twitter, whatsapp, linkedin, youtube, instagram, snapchat, tumblr, pinterest, outras_plataformas)

#filtra de acordo com os critérios que estabelecermos, como se fosse o where do sql (também ta guardando numa variável)
facebook <- filter(colunas, facebook == 1)
twitter <- filter(colunas, twitter == 1)
whatsapp <- filter(colunas, whatsapp == 1)
linkedin <- filter(colunas, linkedin == 1)
youtube <- filter(colunas, youtube == 1)
instagram <- filter(colunas, instagram == 1)
snapchat <- filter(colunas, snapchat == 1)
tumblr <- filter(colunas, tumblr == 1)
pinterest <- filter(colunas, pinterest == 1)
outras_plataformas <- filter(colunas, outras_plataformas == 1)

#quantidade de pessoas 
facebook <- nrow(facebook)
twitter <- nrow(twitter) 
whatsapp <- nrow(whatsapp) 
linkedin <- nrow(linkedin)
youtube <- nrow(youtube)
instagram <- nrow(instagram)
snapchat  <- nrow(snapchat)
tumblr <- nrow(tumblr)
pinterest <- nrow(pinterest)
outras_plataformas <- nrow(outras_plataformas)

#guardando num lugar pra passar pro grafico
x <- c(facebook, twitter, whatsapp, linkedin, youtube, instagram, snapchat, tumblr, pinterest, outras_plataformas)

lbls <- c(" Facebook", "Twitter", "WhatsApp", "Linkedln", "YouTube", "Instagram", "Snapchat", "Tumblr", "Pinterest", "Outro") 
quantidade <- length(lbls)
piepercent<- round(100*x/sum(x), 1)
lbls <- paste(lbls, piepercent) # add percents to labels 
lbls <- paste(lbls,"%",sep="") # ad % to labels 
pie(x, labels = lbls, main ="Mídias Sociais Utilizadas pelo Público", col=rainbow(quantidade))

```

Nesse gráfico observa-se que a mídia que tem mais usuários dentre os participantes da pesquisa é o WhatsApp, com 19,5%. As próximas duas mídias mais utilizadas estão quase empatadas com 18,8% e 18,5% de usuários, sendo elas YouTube e Facebook respectivamente. Logo em seguida temos Instagram com 16,3%. Na ordem decrescente de quantidade de usuários temos LinkedIn (11,5%), Twitter (7,7%), Pinterest (4,2%) e Snapchat (3,2%).


## Análise do motivo pelo qual o público usa as redes sociais 

O gráfico abaixo representa a distribuição dos motivos pelos quais o público partipante da pesquisa utiliza as redes sociais.
```{r, fig.align="center", echo=FALSE, warning=FALSE}

#faz o select das colunas que queremos e guarda numa "variável"
colunas <- select(as_data_frame(dados), contato, atualizado,	preencher,	encontrar,	compopiniao,	compfoto,	amigosja,	profnetwork	,novaamizade,	compdetalhe	,outros_motivos)

contato <- nrow(filter(colunas, contato == 1))
atualizado <- nrow(filter(colunas, atualizado == 1))
preencher <- nrow(filter(colunas, preencher == 1))
encontrar <- nrow(filter(colunas, encontrar == 1))
compopiniao <- nrow(filter(colunas, compopiniao == 1 ))
compfoto <- nrow(filter(colunas, compfoto == 1))
amigosja <- nrow(filter(colunas, amigosja == 1))
profnetwork <- nrow(filter(colunas, profnetwork == 1))
novaamizade <- nrow(filter(colunas, novaamizade == 1))
compdetalhe <- nrow(filter(colunas, compdetalhe == 1))
outros_motivos <- nrow(filter(colunas, outros_motivos == 1))

#guardando num lugar pra passar pro grafico
x <- c(contato, atualizado, preencher, encontrar, compopiniao, compfoto, amigosja, profnetwork, novaamizade, compdetalhe, outros_motivos)

lbls <- c("Contato com amigos", "Manter-se atualizado", "Preencher o tempo livre", "Conteúdo interessante", "Compart. opiniões" , "Compart. fotos ou vídeos", "Amigos já estão neles", "Networking profissional", "Novas pessoas", "Assuntos de trabalho", "Outras razões") 
quantidade <- length(lbls)
piepercent<- round(100*x/sum(x), 1)
lbls <- paste(lbls, piepercent) # add percents to labels 
lbls <- paste(lbls,"%",sep="") # ad % to labels 
pie(x, labels = lbls, main ="Motivos do Público para utilizar mídias sociais", col=rainbow(quantidade))

```` 

Como pode ser observado no gráfico, o principal motivo pelo qual o público utiliza as mídias sociais é para compartilhar conteúdos interessantes, manter-se atualizado com notícias e eventos atuais, para preeencher o tempo livre e ficar em contato com o que os amigos estão fazendo. 
Apesar de ainda usar as redes socais para manter amizades e contatos, os participantes também buscam conteúdo neste universo. A busca pelas plataformas mais colaborativas também é um fator determinante para que as pessoas passem mais tempo nas redes, buscando opiniões sobre serviços, eventos ou produtos, por exemplo. 


## Análise do tempo gasto pelo público nas redes sociais 

O gráfico abaixo representa a distribuição do tempo gasto pelo público partipante da pesquisa nas redes sociais.
```{r, fig.align="center", echo=FALSE, warning=FALSE}

#Tempo gasto nas midias Público

#faz o select das colunas que queremos e guarda numa "variável"
colunas <- select(as_data_frame(dados), tempogasto)

#filtra de acordo com os critérios que estabelecermos, como se fosse o where do sql (também ta guardando numa variável)
nenhum <- nrow(filter(colunas,  tempogasto == 1)) 
cincocmin <- nrow(filter(colunas,  tempogasto == 2)) 
dezmin <- nrow(filter(colunas,  tempogasto == 3)) 
trintamin <- nrow(filter(colunas,  tempogasto == 4))
umahr <- nrow(filter(colunas,  tempogasto == 5))
duashrs <- nrow(filter(colunas,  tempogasto == 6))
treshrs <- nrow(filter(colunas,  tempogasto == 7))
quatrohrs <- nrow(filter(colunas,  tempogasto == 8))
maiscinco <- nrow(filter(colunas,  tempogasto == 9))


#guardando num lugar pra passar pro grafico
tempo <- c(nenhum, cincocmin, dezmin, trintamin, umahr, duashrs, treshrs, quatrohrs, maiscinco)

lbls <- c("Nenhum/Não uso", "de 5 a 10 minutes", "de 10 a 30 minutes", "de 30 minutos até 1 hora", "de 1 a 2 horas", "de 2 a 3 horas", "de 3 a 4 horas", "de 4 a 5 horas", "mais de 5 horas") 
quantidade <- length(lbls)
barplot(tempo, legend.text = lbls, args.legend = list("topleft", xpd = TRUE, ncol = 1, bty= 5, cex = 0.5), col=rainbow(quantidade),
        main ="Tempo Gasto em Mídias Sociais pelo Público", xlab = "Tempo gasto", ylab ="Nº de pessoas")

````
Segundo o gráfico de “Tempo gasto em mídias sociais pelo público” a maioria das pessoas que responderam, somando 52,5% gastam aproximadamente entre uma e três horas por dia de seu tempo nas mídias. Seguido por 19,7% que gasta de três a quatro horas e 13,1% utiliza as mídias por até cinco horas. Dentre as pessoas participantes da pesquisa nenhuma delas não utiliza as mídias sociais.
Isso pode ser explicado pela dependência dos dispositivos móveis, fenômeno conhecido como ‘FOMO’ –Fear of missing out– o medo de perder o que acontece enquanto estamos desconectados, segundo a psicóloga Sherry Turkle.





## Análise de opinião sobre mídias serem utilizadas pelos professores

O gráfico abaixo representa a distribuição de opnião sobre os professores utilizarem as mídias sociais como ferramenta.
```{r, fig.align="center", echo=FALSE, warning=FALSE}

#Tempo gasto nas midias Público

#faz o select das colunas que queremos e guarda numa "variável"
colunas <- select(as_data_frame(dados), usoacademico)

#filtra de acordo com os critérios que estabelecermos, como se fosse o where do sql (também ta guardando numa variável)
nao <- filter(colunas, usoacademico == 1 ) 
sim <- filter(colunas, usoacademico == 2 ) 
sp <- filter(colunas, usoacademico == 3 ) 
ns  <- filter(colunas, usoacademico == 4 )

#quantidade de pessoas 

nao1 <- nrow(nao)
sim1 <- nrow(sim)
sp1 <- nrow(sp)
ns1 <- nrow(ns)


#guardando num lugar pra passar pro grafico
x <- c(nao1,sim1, sp1,ns1)

lbls <- c("Não","Sim", "Sim, porém com restrições", "Não sei")
piepercent<- round(100*x/sum(x), 1)
lbls <- paste(lbls, piepercent) # add percents to labels 
lbls <- paste(lbls,"%",sep="") # ad % to labels 
pie(x, labels = lbls, main ="Midias podem ser utilizadas como ferramenta pelos professores?")

```
Podemos observar a opinião dos nossos entrevistados ao serem questionados se acreditam na utilização da mídia como um auxílio na passagem de conteúdos e informações por meio dos professores para os alunos. Segundo o gráfico, cerca de 62,3% do público acredita que essa prática seria de grande valia, enquanto 31,1% também defende essa opinião, porém com certas restrições. Em contrapartida, 4,9% dos entrevistados não opinaram sobre e apenas 1,6% não confia nessa prática para o ensino de estudantes. Trata-se de um resultado esperado, já que o público é, em sua maioria, estudantes de nível superior de um curso de tecnologia, onde mídias estão presentes quase todo momento.

## Análise de opinião sobre mídias serem melhor forma dos professores se aproximarem dos alunos

O gráfico abaixo representa a distribuição de opnião sobre as mídias serem a melhor forma dos professores se aproximarem dos alunos.
```{r, fig.align="center", echo=FALSE, warning=FALSE}

#Tempo gasto nas midias Público

#faz o select das colunas que queremos e guarda numa "variável"
colunas <- select(as_data_frame(dados), profchegaal)

#filtra de acordo com os critérios que estabelecermos, como se fosse o where do sql (também ta guardando numa variável)
nao <- filter(colunas, profchegaal == 1 ) 
sim <- filter(colunas, profchegaal == 2 ) 
ns  <- filter(colunas, profchegaal == 3 )

#quantidade de pessoas 

nao1 <- nrow(nao)
sim1 <- nrow(sim)
ns1 <- nrow(ns)


#guardando num lugar pra passar pro grafico
x <- c(nao1,sim1, ns1)

lbls <- c("Não","Sim", "Não sei")
piepercent<- round(100*x/sum(x), 1)
lbls <- paste(lbls, piepercent) # add percents to labels 
lbls <- paste(lbls,"%",sep="") # ad % to labels 
pie(x, labels = lbls, main ="Midias são a melhor forma de os professores se aproximarem?")

```
Dentre o público respondente, a maioria as pessoas somando 37,7% acreditam que as mídias são a melhor forma dos professores de aproximarem dos alunos. Porém o resultado foi acirrado, considerando que 36,1% acreditam que não é a melhor forma. Uma quantidade considerável de pessoas (26,2%) não souberam responder.



## Análise de opinião sobre mídias melhorarem resultados dos alunos

O gráfico abaixo representa a distribuição de opnião sobre as mídias se utilizadas pelos professores, melhorarem o resultado dos alunos em sala de aula.
```{r, fig.align="center", echo=FALSE, warning=FALSE}

#Tempo gasto nas midias Público

#faz o select das colunas que queremos e guarda numa "variável"
colunas <- select(as_data_frame(dados), melhoraresul)

#filtra de acordo com os critérios que estabelecermos, como se fosse o where do sql (também ta guardando numa variável)
nao <- filter(colunas, melhoraresul == 1 ) 
sim <- filter(colunas, melhoraresul == 2 ) 
ns  <- filter(colunas, melhoraresul == 3 )

#quantidade de pessoas 

nao1 <- nrow(nao)
sim1 <- nrow(sim)
ns1 <- nrow(ns)


#guardando num lugar pra passar pro grafico
x <- c(nao1,sim1, ns1)

lbls <- c("Não","Sim", "Não sei")
piepercent<- round(100*x/sum(x), 1)
lbls <- paste(lbls, piepercent) # add percents to labels 
lbls <- paste(lbls,"%",sep="") # ad % to labels 
pie(x, labels = lbls, main ="Midias podem melhorar o resultado dos alunos?")

```
O resultado do gráfico “Melhor forma de aproximação e melhora resultado dos alunos” mostra que 78,2% das pessoas que responderam ambas perguntas acreditam que as mídias sociais são a melhor forma de aproximação de professores e alunos e também acreditam que a utilização delas melhora os resultados dos alunos. O restante, 21,8%, discorda que algumas dessas afirmações ou não sabem/não têm opinião.



